VÕ THỊ CẨM NHUNG

Ngày sinh: 18/10/1995

Điện thoại: 0983114763

Email: vothicamnhung1995@gmail.com

Nơi sinh: Thành phố Cao Lãnh, Đồng Tháp

Nơi ở hiện tại: quận Ninh Kiều, Thành phố Cần Thơ

MỤC TIỀU NGHỀ NGHIỆP



Mong muốn áp dụng những kinh nghiệm có được về kỹ năng bán hàng, giới thiệu sản phẩm cũng như kết hợp với kiến thức chuyên ngành trong 5 năm học cùng những kỹ năng, thế mạnh sẵn có của bản thân để trở thành một Trình Dược Viên chuyên nghiệp, mang đến nhiều giá trị cho khách hàng, kết nối được giữa Công ty và khách hàng. Đồng thời, mong muốn gắn bó lâu dài với công ty, rèn luyện thêm trong môi trường làm việc chuyên nghiệp, năng động của công ty để ngày càng hoàn thiện bản thân và có thể thăng tiến trong công việc.

HỌC VẤN

09/2013 – đến nay Đại học Y Dược Cần Thơ

Chuyên ngành: Dược học

Tốt nghiệp vào tháng 07/2018

Điểm học tập: 8,56/10

KINH NGHIỆM LÀM VIỆC

11/2013 – 05/2014 Gia sư dạy kèm chương trình THPT

05/2014 – 03/2017 Cộng tác viên bán hàng theo thời vụ của Công ty Hóa

Nông Lúa Vàng. Qua đó, tích lũy được các kinh nghiệm:

• Giới thiệu, tư vấn sản phẩm

Giải đáp thắc mắc của khách hàng

Tổng hợp ý kiến, nhu cầu, thị hiếu của khách hàng cho công ty

• Lập báo cáo doanh số theo ngày

04/2017 - 08/2017 Nhân viên tiếp thị bán thời gian tại Chi nhánh Gạo Hạt Ngọc

Trời thuộc Công ty Cổ phần BVTV An Giang

Giới thiệu, tư vấn sản phẩm

HOẠT ĐỘNG

11/2013 - 08/2017	Thành viên thường trực đội Thanh niên tình nguyện của Trường
10/2013 – đến nay	Tham gia CLB Vì trẻ thơ, dạy kèm cho các trẻ em có hoàn cảnh
	khó khăn
	Tham gia chương trình mùa hè xanh hàng năm

CHỨNG CHỈ

- Bằng A Tin học
- Bằng B Anh văn

GIẢI THƯỞNG

2013 -2018

- 4 năm liền đạt danh hiệu Sinh viên Giỏi.
- 4 năm liền đạt danh hiệu Sinh viên 5 tốt.
- Nhận được học bổng Khuyến khích học tập liên tiếp 9 học kì

CÁC KỸ NĂNG

Tin học văn phòng	Sử dụng thành thạo các công cụ Word, Excel, Power Point.
Tiếng Anh	Khả năng giao tiếp Tiếng Anh trôi chảy, có kỹ năng
	nghe - đọc tốt.

Kỹ năng khác

- Có kỹ năng làm việc nhóm, làm việc dưới áp lực cao.
- Có khả năng giao tiếp và tạo dựng mối quan hệ tốt.
- Có khả năng thuyết trình, diễn giải, thuyết phục tốt.
- Đặc biệt có khả năng lập kế hoạch và triển khai thực hiện kế hoạch, quản lý thời gian rất tốt
- Có kinh nghiệm trong việc bán hàng, giới thiệu sản phẩm.

SỞ THÍCH

- Đọc sách
- Du lịch.
- Tham gia các hoạt động tình nguyện
- Xem quần vợt